【裁判字號】    92,交抗,892
【裁判日期】    921202
【裁判案由】    聲明異議
【裁判全文】
臺灣高等法院臺中分院刑事裁定                  九十二年度交抗字第八九二號
    抗告人即
    受處分人  昆麟交通股份有限公司  設台中市西屯區○○○街二三號
    代 表 人  何淑惠
右抗告人因違反道路交通管理處罰條例案件，不服臺灣台中地方法院中華民國九十二
年十月十三日裁定（九十二年度交聲字第一０三二號），提起抗告，本院裁定如左：
    主      文
抗告駁回。
    理      由
一、原裁定略以：按汽車裝載貨物超過核定之總重量、總聯結重量者，處汽車所有人
    罰鍰，並記汽車違規紀錄一次，其應歸責於汽車駕駛人時，除依第三項處汽車駕
    駛人罰鍰及依第六十三條第一項第二款記點外，汽車所有人仍應記該汽車違規紀
    錄一次；有前二項規定之情形者，應責令改正或當場禁止通行，並處新臺幣一萬
    元罰鍰，超載十公噸以下者，以總超載部分，每一公噸加罰新臺幣一千元；超載
    逾十公噸至二十公噸以下者，以總超載部分，每一公噸加罰新臺幣二千元；超載
    逾二十公噸至三十公噸以下者，以總超載部分，每一公噸加罰新臺幣三千元；超
    載逾三十公噸者，以總超載部分，每一公噸加罰新臺幣五千元。未滿一公噸以一
    公噸計算，道路交通管理處罰條例第二十九條之二第一及第三項分別定有明文。
    經查受處分人昆麟公司之汽車駕駛人施錦永於民國九十二年八月十三日早上十時
    四十五分許，駕駛受處分人所有車牌號碼五六五－ＧＵ號營業貨運曳引車，行經
    台八線十六公里（由谷關台電疏浚往僑泰砂石場方向）處，因載運砂石顯高出車
    斗，為台中縣警察局和平分局執勤警員依規定攔停舉發。舉發時並會同駕駛人施
    錦永丈量車斗內框尺寸為長八點五二公尺、寬二點四○公尺、高○點七七公尺，
    經核算容積為十五點七平方公尺（超過容積標準十四點七平方公尺），拍照存證
    後過磅（總重四十八噸、核重三十五噸、超重十三噸）秤重超載，為臺中縣警察
    局和平分局警備隊當場舉發違規事實一節，此有中縣警交字第ＨＢ000000
    0號舉發違反道路交通管理通知單在卷可憑，則受處分人確有超載重量之事實，
    且其於異議狀中亦對超載重量之情事坦承，惟辯稱當天是夏季山區陣雨之季節，
    疏浚之砂石原料含泥量較高，故在體積合乎子車車廂標準，但重量必定超過法定
    重量云云。惟道路交通管理處罰條例明文規定汽車裝載貨物超過核定之總重量、
    總聯結重量者處罰鍰，是以重量為核算標準，並詳盡規定超載若干重量則罰鍰標
    準呈比例遞增，以促進駕駛人對裝載貨物之是否超重更為注意，維護交通安全。
    本件受處分人既已超載重量有十三噸之多，受處分人空言抗辯體積已符合標準、
    當天舉發違規之車斗高度與現況不合，需再依照片判斷是否有違規等情事，均不
    足以推翻違規超載之事實，是受處分人之違規事實，已堪認定，從而原處分機關
    交通部公路總局豐原監理站據以援引前揭規定，裁處受處分人合計新台幣三萬六
    千元整，並記汽車違規記錄一次，於法並無不當等情。因而駁回受處分人之異議
    ，經核並無違誤。本件抗告意旨仍執陳詞漫為指摘原裁定不當，為無理由，應予
    駁回。
二、據上論斷，應依道路交通案件處理辦法第二十六條，刑事訴訟法第四百十二條，
    裁定如主文。
中      華      民      國      九十二  年      十二    月      二      日
                                臺灣高等法院臺中分院刑事第六庭
                                      審判長法  官  李  文  雄
                                            法  官  邱  顯  祥
                                            法  官  陳  秀  
右正本證明與原本無異。
不得再抗告。
                                  書記官  江  玉  萍
中      華      民      國      九十二  年      十二    月      三      日
                                                                        Ａ


司法院資訊處製作；財團法人民間司法改革基金會備份。
